【裁判字號】    89,自,89
【裁判日期】    891222
【裁判案由】    侵占等
【裁判全文】
臺灣新竹地方法院刑事判決                            八十九年度自字第八九號
    自  訴  人  甲○○
    被      告  乙○○
右列被告因侵占等案件，經自訴人提起自訴，本院判決如左：
    主  文
乙○○無罪。
    理  由
一、自訴意旨略謂：自訴人甲○○與被告乙○○係兄弟關係，自訴人之父親楊進福於
    民國八十四年過世後，自訴人之母親楊戴罔市出資新台幣 (下同) 九十萬元委由
    被告購買墓地三十坪，詎被告竟將所購得之墓地登記在自己名下，顯構成刑法第
    三百三十五條侵占罪及同法第三百四十二條背信罪等語。
二、按犯罪事實應依証據認定之，無証據不得推定其犯罪事實，刑事訴訟法第一百五
    十四條定有明文。又認定不利於被告之事實，須依積極証據，苟積極証據不足為
  不利於被告事實之認定時，即應為有利於被告之認定，更不必有何有利之証據，
    最高法院三十年上字第八一六號判例闡釋甚明。
三、訊據被告乙○○始終堅詞否認有何侵占、背信行為，並辯稱伊與自訴人之父親楊
    進福過世後，伊之母親楊戴罔市經選定適合之風水作為祥墓地後，即委由被告代
    表與地主簽訂土地使用契約，所購得者為該墓地之使用權利而已，從未過戶登記
    予被告名下，何來侵占、背信可言。
四、經查被告代表與地主蔡梅簽訂之契約內容，係由地主蔡梅提供坐落新竹市○○段
    第七五七地號土地 (重測前為青草湖段第八五四之八地號)共三十坪作墓地永久
    不定期使用，被告則須支付八十五萬五千元之權利金予地主蔡梅，該土地現仍登
    記為原地主蔡梅所有，並未移轉登記為被告所有等情，有被告提出之該契約書、
    土地登記簿謄本在卷足憑，自訴人指稱被告將受託購得之墓地移轉登記為自己所
    有而涉有侵占罪嫌云云，尚屬無稽；又本件自訴人與被告之父親過世後，二人之
    母親楊戴罔市因自訴人當時遠在台北從事教師工作，即委託居住於新竹之被告代
    表簽訂契約，自訴人知悉並未為反對之表示等情，亦據自訴人於本院八十九年十
    二月五日審理時陳稱在卷，從而被告以自己名義與地主蔡梅簽訂上開土地使用契
    約書，亦無何違背任務之背信行為可言。此外復查無其他積極証據足資証明被告
    確有侵占、背信罪嫌，應認為自訴人指訴被告所涉犯嫌尚屬不能証明，依法應諭
    知無罪之判決，以免冤抑。
據上論斷，應依刑事訴訟法第三百四十三條、第三百零一條第一項，判決如主文。
中      華      民      國    八十九    年     十二     月    二十二    日
                              臺灣新竹地方法院刑事第二庭
                                  法  官  王  永  春
右正本證明與原本無異。
如不服本判決，應於判決送達後十日內向本院提出上訴狀( 應附繕本 )，上訴於
臺灣高等法院。
                                  書記官  馮  玉  玲
中      華      民      國    八十九    年     十二     月    二十二    日


司法院資訊處製作；財團法人民間司法改革基金會備份。
